【裁判字號】    98,審重訴,1171
【裁判日期】    981027
【裁判案由】    返還不當得利等
【裁判全文】
臺灣臺北地方法院民事裁定          98年度審重訴字第1171號
原      告  東吳國際股份有限公司
法定代理人  丙○○
訴訟代理人  郭玉健律師
            郭玉瑾律師
            郭玉諠律師
被      告  辛○○
被      告  庚○○
被      告  甲○○
被      告  戊○○
被      告  乙○○
被      告  丁○
被      告  己○○
上列當事人間返還不當得利等事件，本院裁定如下：
    主  文
本件移送臺灣板橋地方法院。
    理  由
一、按，訴之全部或一部，法院認為無管轄權者，依原告聲請或
    依職權以裁定移送於其管轄法院，民事訴法第28條第1項定
    有明文。且按共同訴訟之被告數人，其住所不在一法院管轄
    區域內者，各該住所在地之法院俱有管轄權。但依第4條至
    前條規定有共同管轄法院者，由該法院管轄。因不動產之物
    權或其分割或經界涉訟者，專屬不動產所在地之法院管轄。
    其他因不動產涉訟者，得由不動產所在地之法院管轄。民事
    訴訟法第20條、第10條亦分別明定。又民事訴訟法第10條第
    2 項所謂「其他因不動產涉訟」，係指因不動產之物權或其
    分割或經界以外，與不動產有關之一切事項涉訟者而言（最
    高法院86年度台抗字第79號裁判參照）。另民事訴訟法第20
    條但書規定，原告僅得向上開共同管轄法院起訴。
二、本件原告起訴主張：伊所有臺北縣永和市○○段839、840地
    號土地，自民國86年起遭被告辛○○、庚○○、甲○○、戊○○、乙○○及訴外人連黃定妹（為被告丁○繼承）與陳文
    鳳（為被告己○○繼承）等所有之門牌號碼台北縣永和市○○路473巷2號1、2、3、4樓及同路475號1、2、3、4樓房屋
    無權占有，並經臺灣板橋地方法院87年度訴字第1371號判決
    被告應將上開房屋拆除並返還土地予伊確定。伊受有起訴之
    98 年10月回溯5年之被告等人無權占有土地之租金損害，爰
    依土地法第97條第1項及不當得利法律關係提起本件訴訟等
    語。
三、查，原告起訴狀所列之被告辛○○之住所地雖在本院轄區，
    但其他被告庚○○、甲○○、戊○○、乙○○、丁○、己○○之住所均在臺灣板橋地方法院轄區，且原告係主張兩造間
    因坐落於臺北縣永和市之不動產而衍生之不當得利請求權，
    屬因與不動產有關之事項涉訟，雖被告等人之住所不在同一
    法院管轄區域內，惟上開不動產既係位於臺北縣永和市，則
    依民事訴訟法第10條第2項、第20條但書之規定，自應由共
    同管轄法院即不動產所在地之臺灣板橋地方法院管轄。茲原
    告向無管轄權之本院起訴，顯係違誤，爰將本件訴訟依職權
    移送於臺灣板橋地方法院。
四、依首開法條裁定如主文。
中    華    民    國    98    年    10    月    27    日
                  民事第六庭    法  官  吳定亞
以上正本係照原本作成。
如對本裁定抗告，須於裁定送達後十日之不變期間內，向本院提
出抗告狀。
中    華    民    國    98    年    10    月    27    日
                                書記官  張婕妤


司法院資訊處製作；財團法人民間司法改革基金會備份。
